臺灣高等法院刑事判決　　　　　　　　100年度上易字第695號
上　訴　人
即　被　告　湯美鳳
　　　　　　郭志遠
共　　　同
選任辯護人 成介之律師
上列上訴人因傷害案件，不服臺灣臺北地方法院99年度易字第26
28號，中華民國100年2月24日第一審判決（起訴案號：臺灣臺北
地方法院檢察署99年度偵字第3890號），提起上訴，本院判決如
下：
    主  文
上訴駁回。
    事實及理由
一、本案經本院審理結果，認第一審以上訴人即被告湯美鳳、郭
    志遠（下稱被告二人）均係犯刑法29條、第277條第1項之教
    唆傷害罪，各處有期徒刑4月，如易科罰金，均以新臺幣1,
    000元折算1日。核其認事用法及量刑均無不當，應予維持，
    並引用第一審判決書記載之事實、證據及理由（如附件）。
二、被告二人上訴意旨略以：告訴人郭勵聖及證人車華明之證詞
    ，不但有所矛盾，且與卷內其他證據資料多所不符，實難執
    為本案論罪之依據。尚不能以前揭有瑕疵之證言及監視器錄
    影畫面可見郭志遠為不詳姓名之三名男子有擋住社區大門之
    舉，即推論被告二人有教唆傷害之犯行。又由證人劉雅惠、
    林義峰（即當日值班警衛）之證言，與被告二人所述相符，
    湯美鳳所稱伊未打電話給郭志遠，郭志遠當天帶小孩去游泳
    ，未至開會地點。亦未教唆他人毆打告訴人。郭志遠所述伊
    當日帶小孩去游泳，至下午9時30分才離開游泳學校，伊並
    未到開會地點，伊開門進社區時，該三名男子是跟伊進入社
    區，伊是禮貌性幫該三名男子擋門，伊不認識該三名男子，
    伊沒有教唆他人毆打告訴人等詞，並非無據。案發當時有朱
    慧玲、蔡正自、楊上鋒（上訴狀載為楊上峰）及參加管理委
    員會之住戶，其中楊上鋒雖經被告之原審辯護人於原審陳明
    捨棄傳喚，然上開證人與本件待證事實均有關聯性，原審自
    有依職權調查之義務。又郭志遠有無帶小孩去游泳一節，攸
    關本案事實之認定，原審未加調查，亦有應於審判期日調查
    之證據而未予調查之違法。原判決認定被告二人有教唆傷害
    之行為，其認定事實未憑證據，且有違經驗法則等語。
三、惟查：原判決綜核證人即告訴人之證述、指訴，證人即目擊
    者車華明之證言、財團法人佛教慈濟醫院台北分院診斷證明
    書、監視器翻拍照片四張、臺灣臺北地方法院檢察署勘驗告
    訴人所提出之錄音帶之筆錄、原審勘驗監視器錄影畫面等證
    據資料，說明憑以認定犯罪事實所憑之證據及其認定之理由
    。並援引最高法院94年度台上字第2248號判決，載述：證人
    之陳述有部分前後不符，或相互間有所歧異時，究竟何者為
    可採，法院仍應本其自由心證，依據經驗法則及論理法則，
    參酌其他補強證據予以綜合判斷，且應就證人之觀察力、記
    憶力及陳述力綜合審酌，以判斷其陳述之真偽，非謂一有不
    符或矛盾，即認其全部均為不可採信等旨。詳敘證人劉雅惠
    等人之證言、被告二人所辯及其辯護人為被告二人所為辯護
    ，如何不足採取等由。所為論斷無違經驗法則及論理法則，
    且屬事實審法院取捨證據職權之適法行使，縱未同時說明與
    判決本旨無關之證據如何不足採，乃取捨證據之當然結果，
    無違法之可言。按刑事訴訟法第一百六十三條規定揭櫫當事
    人調查證據主導權之大原則，法院於當事人主導之證據調查
    完畢後，認為事實未臻明瞭仍有待釐清時，固得斟酌具體個
    案之情形，裁量是否補充介入調查。但如待證事實已臻明瞭
    ，或無再行調查之必要，法院未為無益之調查，即不能指為
    有應調查之證據而不予調查之違法。本件待證事實已臻明瞭
    ，亦無再行調查之必要，原審未為無益之調查，並無違誤。
    被告二人上訴意旨，所為指摘，俱無理由，應予駁回。其等
    聲請傳喚證人即游泳教練孫治民，證明郭志遠於98年8 月14
    日有無帶小孩去游泳，至當晚9時30分始離開等詞。因本件
    事實已明，無另為無益調查之必要。又被告既未承認犯行，
    又未賠償告訴人之損害，雖辯護人為被告二人聲請為緩刑之
    宣告，然本院審酌本案情形，認不宜對被告二人宣告緩刑，
    均附此敘明。
據上論斷，應依刑事訴訟法第368條、第373條，判決如主文。
本案經檢察官陳明光到庭執行職務。
中    華    民    國   100    年    4     月  28     日
                  刑事第五庭  審判長法  官  李英勇
                                    法  官  崔玲琦
                                    法  官  劉秉鑫
以上正本證明與原本無異。
不得上訴。
                                    書記官  廖麗蓮
中    華    民    國   100    年    4     月  28     日
附錄本案論罪法條全文：
刑法第277條第1項
傷害人之身體或健康者，處3年以下有期徒刑、拘役或1千元以下
罰金。